【裁判字號】    99,聲,16
【裁判日期】    990118
【裁判案由】    聲請撤銷羈押
【裁判全文】
臺灣新竹地方法院刑事裁定  99年度聲字第16號
聲  請  人
即  被  告  甲○○
上列被告因違反毒品危害防制條例案件，不服本院受命法官中華
民國98年12月24日所為羈押之處分（98年度訴字第362 號），聲
請撤銷羈押，本院裁定如下：
    主  文
聲請駁回。
    理  由
一、聲請意旨略以：聲請人即被告甲○○於民國98年12月25日接
    獲本院押票，羈押理由為有事實足認為被告有湮滅、偽造、
    變造證據或勾串共犯或證人之虞，而予以羈押在案。惟被告
    皆居住於國內，且有固定之住居所，本院裁定羈押對於事實
    部分有所誤認，爰依法於法定期間提起抗告等語。
二、按對於審判長、受命法官、受託法官或檢察官所為羈押之處
    分有不服者，受處分人得聲請其所屬法院撤銷或變更之；該
    項聲請期間為5 日，自為處分之日起算，其為送達者，自送
    達後起算；又得為撤銷或變更之聲請而誤為抗告者，視為已
    有聲請。刑事訴訟法第416 條第1 項第1 款、第3 項、第41
    8 條第2 項分別定有明文。再按抗告法院認為抗告無理由者
    ，應以裁定駁回之，該條規定於依第416 條聲請撤銷審判長
    、受命法官、受託法官或檢察官所為各項處分時，亦有所準
    用，同法第412 條、第416 條第4 項亦規定甚明。查本件羈
    押係由本院受命法官於案件繫屬本院受理時訊問後所為，核
    係受命法官所為之羈押處分，本應以聲請撤銷或變更為不服
    該處分之救濟方法即準抗告，被告甲○○具狀雖表明抗告之
    旨，惟係誤聲請撤銷或變更處分為抗告，揆諸上開說明，應
    視為已有撤銷或變更原處分之聲請，合先敘明。
三、又按被告經法官訊問後，認為犯罪嫌疑重大，而有事實足認
    為有湮滅、偽造、變造證據或勾串共犯或證人之虞，或所犯
    為最輕本刑5 年以上有期徒刑之罪者，非予羈押，顯難進行
    追訴、審判或執行者，得羈押之；又法院認被告於羈押中接
    見、通信及受授物件有足致其脫逃或湮滅、偽造、變造證據
    或勾串共犯或證人之虞者，得依檢察官之聲請或依職權命禁
    止或扣押之，刑事訴訟法第101 條第1 項第2 款第3 款、第
    105 條第3 項分別定有明文。
四、經查：
    (一)本件被告甲○○與其餘同案被告周信志、鄭智隆因涉嫌販
      賣第三級毒品案件，經檢察官提起公訴（起訴案號：98年
      度偵字第6761、7344、9226號），並於98年12月24日繫屬
      本院，經本院受命法官於98年12月24日，訊問被告後，被
      告初否認有販賣第三級毒品予同案被告周信志、鄭智隆，
      辯稱其僅擔任居中介紹前開2 人向綽號姓名年籍不詳綽號
      「阿光」購買，嗣後復坦認有起訴書記載犯行之事實，業
      據本院調閱臺灣新竹地方法院檢察署98年度偵字第6761號
      偵查卷宗、本院98年度聲羈字第179 號、98年度偵聲字第
      164 號、98年度訴字第362 號卷宗核閱屬實。足證被告涉
      嫌販賣第三級毒品罪嫌重大，所犯為最輕本刑5 年以上有
      期徒刑以上之重罪，且有勾串其餘共犯之虞之羈押原因，
      是為確保將來審判程序之順利進行，實有羈押並禁止接見
      通信之必要。
    (二)雖被告以其居住於國內，且有固定之住居所為由，聲請撤
      銷羈押，惟前開事實仍無從使本院認定前開羈押原因消滅
      。
    (三)綜上所述，被告聲請撤銷羈押，為無理由，應予駁回。
五、據上論斷，依刑事訴訟法第416 條第4 項、第412 條，裁定
    如主文。
中    華    民    國    99    年    1     月    18    日
                  刑事第四庭    審判長法  官    黃美文
                                      法  官    朱美璘
                                      法  官    邱玉汝
以上正本證明與原本無異。
不得抗告。
中    華    民    國    99    年    1     月    18    日
                                      書記官    陳怡芳

司法院資訊處製作；財團法人民間司法改革基金會備份。
